臺灣臺中地方法院刑事判決
110年度原易字第22號
公  訴  人  臺灣臺中地方檢察署檢察官
被      告  李宥偉




選任辯護人  張家豪律師（法扶律師）
上列被告因竊盜等案件，經檢察官提起公訴（110年度偵緝字第2
06號），被告於本院準備程序進行中就被訴事實為有罪之陳述，
經本院合議庭裁定改依簡式審判程序審理，判決如下：
    主    文
李宥偉犯如附表「主文」欄所示之罪，各處如附表「主文」欄所
示之刑。應執行有期徒刑柒月，如易科罰金，以新臺幣壹仟元折
算壹日。
    犯罪事實
一、李宥偉與傅荏琪前為男女朋友，於民國（下同）109年2月1
    日起至同年3月28日止，二人同居於臺中市○區○○街000巷0號
    租屋處，李宥偉與傅荏琪交往期間，傅荏琪或曾將伊於中華
    郵政元長郵局申設帳號000-00000000000000號帳戶提款卡之
    提款密碼告知李宥偉。李宥偉竟意圖為自己不法之所有，先
    後於附表各編號所示之時間，均係趁傅荏琪睡覺時，分別基
    於意圖為自己不法所有之竊盜犯意，以及利用所竊得之上開
    帳戶提款卡，由自動付款設備不正盜領詐取該帳戶內款項之
    犯意，竊取傅荏琪所有上開郵局之提款卡，再於竊得提款卡
    後，即接續於附表編號一、二所示之提領時間、地點，以及
    附表編號三所示僅有提領1次之提領時間與提領地點，均未
    經傅荏琪之同意或授權，擅自持上開提款卡並輸入其所預知
    之提款密碼，致使如附表所示提領地點之自動櫃員機之辨識
    系統誤認其係有權持有使用該提款卡之人，而由該自動付款
    設備以此不正方法，接續盜領如附表編號一、二所示提領金
    額之款項；以及僅提領1次如附表編號三所示提領金額之款
    項，並於附表編號一、二、三所示分別完成各該提領金額所
    示款項之提領後，即均立刻將該提款卡放回傅荏琪皮包內，
    嗣下次又要遂行盜領提款卡帳戶內之款項時，始自傅荏琪皮
    包內再行竊取該提款卡加以使用，俾免其間遭傅荏琪發現其
    有竊取前揭提款卡並盜領上開帳戶內款項之行為。嗣於109
    年3月12日傅荏琪發現存款短少，始報警處理，而查悉上情
    。
二、案經臺中市政府警察局第三分局報告臺灣臺中地方檢察署檢
    察官偵查起訴。　　
　　理    由
一、上開犯罪事實，業據被告李宥偉於偵訊、本院訊問、準備程
    序及審理中均坦承不諱（見偵緝卷第37～38頁，本院卷第153
    、204、215頁），核與證人即被害人傅荏琪於警、偵訊及審
    理時證述之情節相符合（見偵卷第11～13、17～19、21～23、6
    5～67頁），且有員警職務報告、監視器影像翻拍畫面、被害
    人指認犯罪嫌疑人紀錄表、指認表及真實姓名對照表【指認
    李宥偉】、被害人之郵局帳戶存簿儲金封面正反面及內頁交
    易明細照片、郵局客戶基本資料、被害人上開郵局帳戶109
    年2月16日起至109年2月22日歷史交易清單（見偵卷第9、25
    ～31、33～43頁）等在卷可稽。足見被告自白與前揭各該罪證
    均屬相符。從而，本案事證明確，被告上開竊盜犯行均已堪
    認定。
二、按刑法第339條之2第1項之以不正方法由自動付款設備取得
    他人之物罪，所謂不正方法，係泛指一切不正當之方法，並
    不以施用詐術為限，如以強暴、脅迫、詐欺、竊盜或侵占等
    方式取得他人之提款卡及密碼，再冒充本人由自動提款設備
    取得他人之物，或以偽造他人之提款卡由自動付款設備取得
    他人之物等，均屬之（最高法院108年度台上字第2123號判
    決意旨參照）。次按，竊盜罪未遂既遂之區別，以所竊之物
    ，已否移入自己支配之下為標準，如已著手實行竊取，而未
    脫離他人管有或尚未移入自己支配之下，均為未遂，倘已將
    他人管有之物，以偷竊之方法，移入自己支配之下，即為既
    遂；又無不法所有之意圖，取得他人之物為一時之用，或得
    謂之使用竊盜，而認與刑法上之竊盜罪有別，惟如就物為攸
    關權義或處分之行為，縱事後物歸原主，得否謂僅屬使用竊
    盜而不構成竊盜罪，自非無疑；且竊盜罪為即成犯，不因事
    後返還所竊物品，而影響其犯罪之成立，此有最高法院86年
    度台上字第4976號、83年度台上字第6100號判決意旨可資參
    照。是本案被告竊取被害人所有之提款卡，並使用該提款卡
    盜領提款卡所屬帳戶內之款項，顯已將系爭提款卡置於自己
    實力支配之下，顯已構成竊盜既遂之犯行；縱盜領上開帳戶
    內之款項後，復將該提款卡置回被害人皮包內，而交還提款
    卡予被害人，亦無礙於業已成立之竊盜既遂犯行；是以於被
    告再度自被害人皮包內竊得前開提款卡且再度盜領帳戶內之
    款項，顯係另行起意，而構成另次之竊盜既遂犯行；則被告
    每次竊得該提款卡並盜領提款卡所屬帳戶之款項後，縱有返
    還提款卡之舉措，均已破壞被害人對提款卡持有狀態，而分
    別成立竊盜既遂之犯行；且被告每次竊取提款卡後，並盜領
    提款卡所屬帳戶之款項，則該等款項之盜領亦屬攸關提款卡
    權義之行為，自不得認定僅屬使用竊盜，而應係竊盜既遂犯
    行。
三、核被告李宥偉就附表各編號所為，均係犯刑法第320條第1項
    之竊盜罪與同法第339條之2第1項之以不正方法由自動付款
    設備取得他人之物罪。按如數行為於同時同地或密切接近之
    時地實施，侵害同一之法益，各行為之獨立性極為薄弱，依
    一般社會健全觀念，在時間差距上，難以強行分開，在刑法
    評價上，以視為數個舉動之接續施行，合為包括之一行為予
    以評價，較為合理，則屬接續犯，而為包括之一罪（最高法
    院86年台上字第3295號判例意旨可參）；本案被告於附表各
    編號一、二所示之犯行，均係基於單一犯意、侵害同一法益
    ，而於密接之時間、同一地點，接續提領被害人之款項，依
    一般社會健全觀念，在時間差距上，難以強行分開，在刑法
    評價上，應視為數個舉動之接續進行，應各就附表編號一、
    二所示分別成立一接續犯由自動付款設備詐取現款之實質上
    一罪。次按，刑法上一行為而觸犯數罪名之想像競合犯，其
    存在之目的，在於避免對於同一不法要素過度評價，則自然
    意義之數行為，得否評價為法律概念之一行為，應就客觀構
    成要件行為之重合情形、主觀意思活動之內容、所侵害之法
    益與行為間之關聯性等要素，視個案情節依社會通念加以判
    斷。如具有行為局部之同一性，或其行為著手實行階段無從
    區隔者，得認與一行為觸犯數罪名之要件相侔，而依想像競
    合犯論擬（最高法院105年度台非字第66號判決意旨參照）
    。查被告竊取提款卡之用意，本即在於盜領該提款卡所屬帳
    戶內之款項，二者在自然意義上雖非完全一致，然其間仍有
    局部行為合致，且其犯罪之目的單一，應評價為一行為同時
    觸犯上開二罪名，為想像競合犯，其於附表各編號所為，應
    依刑法第55條前段之規定，各從一重論以竊盜罪。又被告於
    附表各該編號所示之日期，先後3次竊取被害人上開郵局提
    款卡後，且均係於每日利用提款卡提領款項之後，即將該提
    款卡放回被害人皮包內，伺機再行竊取提款卡及提領款項，
    已如前述，附表編號一、二、三所示各該竊盜提款卡之時間
    之竊盜犯行，既已有明顯區隔及差異性存在，足見3次竊盜
    罪間之犯意有別，行為互殊，自應按遂行竊盜犯行之時間不
    同，予以分論併罰（最高法院106年度台上字第2897號判決
    意旨參照）；公訴意旨認應論以一罪，於法尚難謂合，容有
    未洽。
四、爰審酌被告前未曾犯罪，有臺灣高等法院被告前案紀錄表在
    卷可按，素行良好，惟被告正值青年，不思憑己力賺取生活
    所需，利用與被害人為男女朋友且與被害人同居之機會，竊
    取被害人郵局提款卡，盜領被害人款項之總額達11萬9千元
    ，顯具惡性；惟考量被告犯後坦承犯行，且與被害人達成調
    解，願意賠償被害人所損失之11萬9千元，有本院調解程序
    筆錄在卷可憑（見本院卷第225～226頁），且各次竊盜並盜
    領款項之金額多寡既不同，所生實害輕重有別，暨本案犯罪
    之動機、目的、手段、所獲利益，及被告自陳之智識程度、
    家庭經濟狀況（見本院卷第216頁）等一切情狀，分別量處
    如主文所示之刑，並諭知易科罰金之折算標準；且斟酌被告
    3罪間之犯罪類型相同，犯罪時間相近，以及均屬各自獨立
    之犯罪，是就被告本案犯行予以整體非難評價程度等情，定
    其應執行之刑如主文所示，並諭知易科罰金之折算標準，以
    資懲儆。　　
五、沒收部分
    按「犯罪所得，屬於犯罪行為人者，沒收之。但有特別規定
    者，依其規定。」、「前2項之沒收，於全部或一部不能沒
    收或不宜執行沒收時，追徵其價額。」刑法第38條之1第1項
    、第3項分別定有明文。「宣告前2條之沒收或追徵，有過苛
    之虞、欠缺刑法上之重要性、犯罪所得價值低微，或為維持
    受宣告人生活條件之必要者，得不宣告或酌減之。」同法第
    38條之2第2項亦有明文。查本案被告持被害人提款卡盜領之
    現金11萬9千元，屬被告之犯罪所得，惟被告既以11萬9千元
    與被害人達成和解，有本院調解程序筆錄在卷可查（見本院
    卷第225～226頁），則如被告確實履行調解金額，已足以剝
    奪其犯罪利得，且若被告未能履行，被害人亦得以調解筆錄
    為據，依法請求被告履行，而達沒收制度剝奪被告犯罪利得
    之立法目的，是本案倘再依刑法第38條之1第1項、第3項規
    定，沒收或追徵被告之犯罪所得，將使被告面臨雙重追償之
    不利益，容有過苛之虞，爰依刑法第38條之2第2項規定，不
    予宣告沒收或追徵，併此敘明。
據上論斷，應依刑事訴訟法第273條之1第1項、第299條第1項前
段，刑法第320條第1項、第339條之2第1項、第55條、第41條第1
項前段、第8項、第51條第5款，刑法施行法第1條之1，判決如主
文。
本案經檢察官潘曉琪提起公訴，檢察官葉芳如到庭執行職務。　
中　　華　　民　　國　　111 　年　　2　　月　　14 　　日
                    刑事第八庭    法  官  高思大
以上正本證明與原本無異。
如不服本判決應於收受送達後20日內向本院提出上訴書狀，並應
敘述具體理由；其未敘述上訴之理由者，應於上訴期間屆滿後20
日內向本院補提理由書（均須按他造當事人之人數附繕本）「切
勿逕送上級法院」。
告訴人或被害人如不服判決，應備理由具狀向檢察官請求上訴，
上訴期間之計算，以檢察官收受判決正本之日起算。　　　　　
                                  書記官  黃聖心
中　　華　　民　　國　　111 　年　　2 　　月　　15　　日
附錄論罪科刑法條：
中華民國刑法第320條
意圖為自己或第三人不法之所有，而竊取他人之動產者，為竊盜
罪，處5年以下有期徒刑、拘役或50萬元以下罰金。
意圖為自己或第三人不法之利益，而竊佔他人之不動產者，依前
項之規定處斷。
前二項之未遂犯罰之。
中華民國刑法第339條之2
意圖為自己或第三人不法之所有，以不正方法由自動付款設備取
得他人之物者，處3年以下有期徒刑、拘役或30萬元以下罰金。
以前項方法得財產上不法之利益或使第三人得之者，亦同。
前二項之未遂犯罰之。
附表：
編號 竊取提款卡之時間 提領時間 提領金額(新臺幣) 提領地點 主       文 一 109年2月16日深夜11時許 109年2月16日晚間11時55分許 20000元 臺中市○區○○○路0段000號全家便利商店新高橋門市 李宥偉犯竊盜罪，處有期徒刑伍月，如易科罰金，以新臺幣壹仟元折算壹日。   109年2月16日晚間11時56分許 20000元     109年2月16日晚間11時57分許 20000元     109年2月16日晚間11時58分許 20000元   二 109年2月18日深夜11時50分許 109年2月19日凌晨1時55分許 20000元 臺中市○區○○○路0段000號全家便利商店新高橋門市 李宥偉犯竊盜罪，處有期徒刑參月，如易科罰金，以新臺幣壹仟元折算壹日。   109年2月19日凌晨1時56分許 10000元   三 109年2月21日夜間11時50分許 109年2月22日凌晨1時44分許 9000元 臺中市○區○○○路0段000號全家便利商店新高橋門市 李宥偉犯竊盜罪，處有期徒刑貳月，如易科罰金，以新臺幣壹仟元折算壹日。